【裁判字號】    98,易,1614
【裁判日期】    990331
【裁判案由】    傷害等
【裁判全文】
臺灣臺南地方法院刑事判決              98年度易字第1614號
公  訴  人  臺灣臺南地方法院檢察署檢察官
被      告  戊○○
上列被告因傷害等案件，經檢察官提起公訴（98年度偵續字第
107號、98年度偵字第12852號），本院判決如下：
    主  文
戊○○犯恐嚇危害安全罪，處罰金新臺幣伍仟元，如易服勞役，
以新臺幣壹仟元折算壹日。緩刑貳年。
    事  實
一、戊○○於民國97年8月27日清晨6時10分許，在臺南市議會8
    樓807室因故與丁○○及其子乙○○、女甲○○發生爭執拉
    扯，乃基於恐嚇之犯意，對前開3人恫稱：「你們讓我這麼
    難看，我要讓你們全家好看」等語，使丁○○、乙○○、甲○○3人心生畏懼，致生危害於安全。
二、案經丁○○訴由臺灣臺南地方法院檢察署發交臺南市警察局
    第四分局報告該署檢察官偵查起訴。
    理  由
一、訊據被告戊○○於本院審理時，對於前揭犯罪事實為認罪之
    意思表示，並有告訴人丁○○指訴，以及證人乙○○、甲○○於偵訊中證述可稽，前開告訴人、證人所述彼此間互核且
    相一致。本件事證明確，被告犯行可以認定，應依法判決。
二、核被告所為，係犯刑法第305條之恐嚇危害安全罪。被告以
    一言詞同時恐嚇3人，侵害告訴人、證人乙○○、甲○○之
    法益，為想像競合犯，應依刑法第55條規定論以一罪。爰審
    酌被告因故與告訴人發生爭執拉扯，出於激憤而為前揭恐嚇
    言詞，事後業於本院與告訴人達成調解，告訴人並願意原諒
    告訴人，不再追究刑事恐嚇安全罪，復請求本院從輕量刑或
    給予緩刑宣告之機會，有調解筆錄卷內可憑；以及被告品行
    、智識程度等一切情狀，量處如主文所示之刑，並諭知易服
    勞役之折算標準，以資懲儆。另查被告前未曾因故意犯罪而
    受有期徒刑以上刑之宣告，有臺灣高等法院被告前案紀錄表
    在卷可佐，被告既與告訴人達成調解以息事寧人，本院認前
    揭所宣告之刑，即無執行之必要，爰併宣告緩刑2年，以勵
    自新。
據上論斷，應依刑事訴訟法第299條第1項前段，刑法第305條、
第55條、第42條第3項、第74條第1項第1款，刑法施行法第1條之
1，判決如主文。
本案經檢察官丙○○到庭執行職務。
中    華    民    國    99    年    3     月    31    日
                  刑事第六庭    法  官  吳坤芳
以上正本證明與原本無異
如不服本判決應於收受本判後10日內向本院提出上訴書狀，並應
敘述具體理由。其未敘述上訴理由者，應於上訴期間屆滿後20日
內向本院補提理由書狀（均須按他造當事人之人數附繕本）「切
勿逕送上級法院」。
                                書記官  程伊妝
中    華    民    國    99    年    3     月    31    日
附錄本案論罪科刑法條：
中華民國刑法第305條
（恐嚇危害安全罪）
以加害生命、身體、自由、名譽、財產之事，恐嚇他人致生危害
於安全者，處 2 年以下有期徒刑、拘役或 3 百元以下罰金。

司法院資訊處製作；財團法人民間司法改革基金會備份。
